---
title: "Open Data Day 2018 cologne - Notizen"
author: Stephan Porz
date: 2018-03-03
output: html_document
---

# Informationsquellen

* Dieses repository - [data-raccoon/opendataday2018cgn](https://github.com/data-raccoon/opendataday2018cgn)
* Luftqualitätsdaten NRW - [LANUV](https://www.lanuv.nrw.de/landesamt/daten_und_informationsdienste/)i
* Luftqualitätsdaten Bund - [Umweltbundesamt](https://www.umweltbundesamt.de/daten/luft)
* Private Datenerhebung mit OpenAirCgn - [Webseite](https://openair.cologne), [Forum](https://openair.cologne/forum), [github](https://github.com/OpenAirCgn)
  * Daten werden gesendet an die TH Köln - [Datenzugriff](https://github.com/OpenAirCgn/Meta/issues/7)
  * Inversion beeinflusst Messwerte stark - [Zugriff zu Inversion](https://github.com/OpenAirCgn/software)
* Luftdaten.info Projekt Stuttgart - [Webseite](https://luftdaten.info/), [github](https://github.com/opendata-stuttgart)
* Schwellenwerte - [Umweltbundesamt](https://www.umweltbundesamt.de/daten/luft/stickstoffdioxid-belastung#textpart-1)
* Analyse von Amir - [Webseite](http://amir-yousefi.de/Analyse.html)

* Visualisierung von Martin (Code noch nicht öffentlich, noch nicht auf der Webseite)



# Notizen zum Projekt

Fokus auf Stickstoffdioxid (NO2) Belastung

Private Daten aus dem OpenAirCgn Projekt passen noch nicht überein mit den offiziellen Daten.

* a) Analoge Messung muss noch in physikalisch interpretierbare Einheiten umgewandelt werden.
* b) Es fehlen noch Korrekturen für Eigenheiten der Messapperatur.
* c) Gibt es Unterschiede zwischen den verschiedenen Messapperaturen?

Es gibt einige private Sensoren, die sehr nahe an den offiziellen Messstationen liegen.

* Möglichkeit zur Eichung?

Forum: Standortdaten werden aus Gründen der Privatsphäre z.T. verfälscht. Anderseits sollen basierend auf den flächendeckenden Daten Modelle entwickelt werden, die Strömungsverhalten beschreiben. Je nach Modell-detailtiefe kann das negative Auswirkungen haben. 

* Der Fakt das Standortdaten verfälscht werden sollte zumindest deutlich Dokumentiert werden.

Forum: Es werden nur Temperaturdifferenzen benötigt. 

* Es sollte klar dokumentiert werden, dass die absolute Temperatur (derzeit) nicht zur Verfügung steht. 
* Werden für alle relevanten Anwendungsfälle nur Differenzen benötigt? 
* Ist eine genügend gute Korrektur der Temperaturwerte möglich?

Luftdaten.info / Stuttgart: Fortführung des Projekts ist abhängig davon, dass genügend gute Daten erstellt werden können. In Stuttgart wurde dies für die verwendeten Feinstaubsensoren geprüft und als genügend gut bewertet.

* Wie erreichen wir dies für die in Köln verwendeten Sensoren?
* Ein Projekt mit dem Forschungszentrum Jülich dazu ist geplant. 

Bisher 3 Versionen des messendes Boards

* In der neusten Version (Sensor-ID 1fee-*) wird alle 5 Sekunden gemessen und alle 30 Sekunden der Mittelwert verwendet.



# Datenquellen

* OpenAirCgn mit TH-Köln Kooperation [github Issue](https://github.com/OpenAirCgn/Meta/issues/7)
  * API https://babeauf.nt.fh-koeln.de/Messwerte/?senid=088565bd-b46a-4843-816b-ee1ea9253794&parvor_nr=1&period=1w&ts=1512086400&dx=1
* LANUV [Einzelwerte kontinuierlicher Messungen](https://www.lanuv.nrw.de/umwelt/luft/immissionen/berichte-und-trends/einzelwerte-kontinuierlicher-messungen/)
  * NO2 2010+ [csv](http://opendata.lanuv.nrw.de/abt4/OpenKontiLUQS_NO2_2010-2019.csv)
  * NO2 Aktuell [csv](https://www.lanuv.nrw.de/fileadmin/lanuv/luft/temes/NO2_AM1H.csv)
* LANUV [Messstationen](https://www.lanuv.nrw.de/umwelt/luft/immissionen/messorte-und-werte/)
* LANUV [API Beschreibung](https://www.th-koeln.de/mam/downloads/deutsch/hochschule/fakultaeten/informations_medien_und_elektrotechnik/forschung/dbap8_dienste_zur_unterstutzung_von_sensordiensten.pdf)



# Datenexploration
```{r}
# install.package("packagename")

suppressMessages({
  library(tidyverse)
  library(jsonlite)
  library(ggplot2)
  library(plotly)
})

options(stringsAsFactors = FALSE)

```


## LANUV
```{r}
# Dateien herunterladen und öffnen
# 1 H Mittelwert NO2 in Mikrogramm / Kubikmeter
url_lanuv_csv <- "http://opendata.lanuv.nrw.de/abt4/OpenKontiLUQS_NO2_2010-2019.csv"
download.file(url_lanuv_csv, "lanuv_no2_2010-19.csv")
data_lanuv_2010 <- read.csv2("lanuv_no2_2010-19.csv", comment.char = "#", encoding = "latin1")

url_lanuv_aktuell <- "https://www.lanuv.nrw.de/fileadmin/lanuv/luft/temes/NO2_AM1H.csv"
download.file(url_lanuv_aktuell, "lanuv_no2_aktuell.csv")
data_lanuv_aktuell <- read.csv2("lanuv_no2_aktuell.csv", comment.char = "#", encoding = "latin1")

# Hübsch machen
names(data_lanuv_2010) <- abbreviate(names(data_lanuv_2010))
names(data_lanuv_aktuell) <- abbreviate(names(data_lanuv_aktuell))

# Beschränke auf Köln
cologne_stations <- c("VKCL", "VKTU", "CHOR", "RODE")
data_lanuv_2010 <- data_lanuv_2010 %>%
  select(Datm, Zeit, cologne_stations)
data_lanuv_aktuell <- data_lanuv_aktuell %>%
  select(Datm, Zeit, cologne_stations)

# Kombiniere Dateien
data_lanuv <- bind_rows(data_lanuv_2010, data_lanuv_aktuell)

# long format, data types
data_lanuv <- data_lanuv %>%
  gather(key = "station", value = "NO2", cologne_stations)
data_lanuv <- data_lanuv %>%
  mutate(zeitstempel = paste0(Datm, " ", Zeit, ":00")) %>% 
  mutate(zeitstempel = as.POSIXct(zeitstempel, format = "%d.%m.%Y %H:%M:%S", tz = "CET")) %>% 
  mutate(clippling = grepl("<", NO2)) %>%
  mutate(NO2 = gsub("<", "", NO2)) %>%  # change this line depending on use case!
  mutate(NO2 = as.integer(NO2))
data_lanuv <- data_lanuv %>%
  mutate(Stunde = as.integer(substring(Zeit, 1, 2))) %>%
  select(-Zeit)
```

### Überblick: Stunden
```{r}
ggplotly(
  data_lanuv %>% 
    filter(zeitstempel > max(zeitstempel - 30 * 60 * 60 * 24)) %>%
    group_by(station, Stunde) %>% 
    ggplot() + 
    aes(x = Stunde, group = Stunde, y = NO2) +
    facet_wrap(~station) +
    geom_boxplot()
)
```

### Überblick: Zeitreihe
```{r}
ggplotly(
  data_lanuv %>%
    filter(zeitstempel > max(zeitstempel - 30 * 60 * 60 * 24)) %>%
    ggplot() + 
    aes(x = zeitstempel, y = NO2, color = station) + 
    facet_wrap(~station) + 
    geom_line()
)
```


## OpenAirCgn
```{r}
# Dateien herunterladen und öffnen
# Welche Sensoren gibt es?
if ( FALSE ) {
  # wird ersetzt
  url_sensoren <- "https://babeauf.nt.fh-koeln.de/alleDfds/"
  download.file(url_sensoren, "openaircgn_sensors.json")
  sensors_raw <- read_file("openaircgn_sensors.json")
  sensors_raw <- gsub("'", '"', sensors_raw)
  sensors <- fromJSON(sensors_raw)
}

# Ein vordefinierter "Datendump" liefert genaue Informationen über die Sensoren
# Der Dump enthält Messwerte nur mit dx=1800
url_dump <- "https://babeauf.nt.fh-koeln.de/data/daten-dfds.json"
download.file(url_dump, "openaircgn_dump.json")
dump_th <- fromJSON("openaircgn_dump.json")

sensor_IDs <- names(dump_th$Messwerte)
extract_parvor_nr <- function(senID) {
  names(dump_th$Messwerte[[senID]])
}
sensors <- map(sensor_IDs, extract_parvor_nr)
names(sensors) <- sensors_IDs

# Vollständige Daten herunterladen
for (senID in names(sensors)) {
  for (parvor_nr in sensors[[senID]]){
    #cat(senID, parvor_nr, "\n")
  }
}

# url_th_example_1 <- "https://babeauf.nt.fh-koeln.de/Messwerte/?senid=088565bd-b46a-4843-816b-ee1ea9253794&parvor_nr=1&period=1m&ts=1514764800&dx=1"
# download.file(url_th_example, "openaircgn_th_test.json")
# data_th <- fromJSON("openaircgn_th_test.json")

```






